

Soy abogada de la Universidad de Caldas y Conciliadora en Derecho.

Con experiencia en representación judicial de entidades territoriales, asesoría y acompañamiento oferentes procesos de en contratación estatal y experiencia en el sectori privado, en grupo empresarial, para la verificación del ordenamiento cumplimiento del jurídico en distintos proesos legales, contractuales, corporativos y de cumplimiento normativo de la matriz y las filiales.

Con inclinación por el comercio, nacional y exterior, el derecho comercial y aduanero.

Soy una persona proactiva y asertiva, me interesa comunicarme adecuadamente para establecer alianzas estrategicas, basadas en intercambios de valor reales.

Especial inclinación por el derecho empresarial y los negocios, con una perspectiva interdiscilplinar para el desarrollo integral de los roles que desempeño.

VANESSA OSORIO GRISALES

26/02/1997



EXPERIENCIA LABORAL

Abogada Junior

Status Juírico SAS Enero 2023 - abril 2024

Apoyo a los procesos jurídicos de la Sociedad y en la ejecución de los contratos que la misma adelanta con distintas entidades territoriales y órganos de control fiscal del orden municipal y departamental. Además, apoyo el equipo jurídico para clientes oferentes en procesos de contratación pública.

Abogada

José Uribe Rojas S.A.S. agosto 2023- enero 2024

Apoyo jurídico del **Grupo Empresarial Doctor Rojas S.A.S.** Encargada de apoyar en los procesos legales, contractuales, corporativos y cumplimiento normativo que se requrequerían en la compañía

Cons

Abogada Junior

T&G Abogados Especialistas agosto 2022 - diciembre 2022

 Apoyo y formulación de litigio estratégico en materia de derecho Comercial, Civil y de Familia.

Abogada

Independiente, enero 2022 - a la fecha

Asesoría y acompañamiento a establecimientos de comercio, personas naturales y pequeñas empresas, en asuntos de derecho privado, actos de comercio (corretaje) y derecho administrativo-territorial. Litigio en asuntos de derecho privado.

Capacidad de liderazgo y cumplimiento de roles, con capacidad para optimizar procesos y c

Con disposición e interés en investigación jurídica en idioma hispano y también en inglés.

Cuento con un tirmo de estudio importante, con el empleo de metodologías diversas para capacitarme constantemente.

EDUCACIÓN

Universidad de Caldas

Derecho

2014 - 2019

Centro de Conciliación Chinchiná, Caldas

Diplomado en Conciliación en Derecho

2014 - 2019

CONTACTO



Celular: 310 512 2081

e-mail:

vanessaosoriogrisales@gmail.com

LinkedIn:

www.linkedin.com/in/vanessa-osoriogrisales-7b17b6276

APTITUDES

- Habilidades de negociación, trabajo en equipo y servicio al cliente.
- · Social Media
- Herramientas de Office
- Manejo SECOP y SAMAI
- Análisis de báses de datos en procesos logísticos.

INTERÉSES Y GUSTOS

- Derecho Administrativo, contratación estatal.
- Derecho comercial y de empresa.
- · Derecho aduanero y sancionatorio.
- Big Data y análisis de datos.
- Innovación y modelos de negocios.

IDIOMAS

Idiomas:

Español Nativo Inglés Intermedio

REFERENCIAS

JENNY CONSTANZA OSORIO VÉLEZ

Abogada, excontralora municipal de Manizales

teléfono: 3113003498

JENNY CONSTANZA OSORIO VÉLEZ

Abogada, excontralora municipal de Manizales

teléfono: 3113003498

LAURA CORREA GALLEGO

Gerente comercial SERVIENTREGA Seccional Caldas.

Teléfono: 3144321931